【裁判字號】    99,訴,275
【裁判日期】    990830
【裁判案由】    分割共有物
【裁判全文】
臺灣雲林地方法院民事判決               99年度訴字第275號
原      告  壬○○
訴訟代理人  戊○○
被      告  丁○○
兼上一  人
訴訟代理人  己○○
被      告  乙○○
兼上一  人
訴訟代理人  甲○○
被      告  癸○○
訴訟代理人  庚○○
被      告  丙○○
            辛○○
            吳聰億律師即丑○○之遺產管理人
受告知訴訟人
即抵押權人  寅○○
上列當事人間請求分割共有物事件，本院於民國99年08月26日言
詞辯論終結，判決如下：
    主      文
原告壬○○與被告丁○○、甲○○、癸○○、丙○○、辛○○共
有坐落雲林縣林內鄉○○○段二九○之四二地號、地目田、面積
三三一○平方公尺土地、同段二九○之四四地號、地目田、面積
三二五二平方公尺土地、同段二九○之四五地號、地目田、面積
六八五○平方公尺土地、同段二九○之九六地號、地目田、面積
三五一五平方公尺土地暨原告壬○○與被告己○○、乙○○、甲○○、癸○○、丙○○、辛○○、吳聰億律師即丑○○之遺產管
理人共有坐落雲林縣林內鄉○○○段二九○之四三地號、地目田
、面積五五○八平方公尺土地合併分割，分割方法如附圖甲案（
即雲林縣斗六地政事務所民國九十九年七月二日土地複丈成果圖
）所示，即：
(一)編號Ａ部分面積五八四○平方公尺土地分歸被告辛○○取得。
(二)編號Ｂ部分面積四二六一平方公尺土地分歸被告丙○○取得。
(三)編號Ｃ部分面積三四四三平方公尺土地分歸被告己○○、丁○○共同取得，並按被告己○○應有部分三四六七分之七四三、
  被告丁○○應有部分三四六七分之二七二四之比例保持共有。
(四)編號Ｄ部分面積二八五五平方公尺土地分歸被告甲○○取得。
(五)編號Ｅ部分面積一○○平方公尺土地分歸被告乙○○取得。
(六)編號Ｆ部分面積一○八平方公尺土地分歸被告吳聰億律師即丑
  ○○之遺產管理人取得。
(七)編號Ｇ部分面積二七一五平方公尺土地分歸原告壬○○取得。
(八)編號Ｈ部分面積三○八四平方公尺土地分歸被告癸○○取得。
(九)編號Ｉ部份面積二九平方公尺土地分歸被告癸○○取得。
除上開分割方法外，兩造應相互找補，被告辛○○、丙○○、丁○○、己○○、乙○○、吳聰億律師即丑○○之遺產管理人應分
別給付原告壬○○、被告癸○○、甲○○各如附表三應受補償金
額欄所示之金額。
訴訟費用由兩造按附表四所示之比例負擔。
    事實及理由
壹、程序方面：
一、按不動產之共有人死亡，若無繼承人或繼承人之有無不明，
    經法院依民法第1178條第2 項規定，定6 個月以上之期限，
    公告繼承人，命其於期限內承認繼承，而仍無繼承人承認繼
    承時，尚無民法第759 條規定之適用，此觀民法第1179條第
    1 項第2 款及民事訴訟法第168 條規定自明。蓋當事人死亡
    ，而無繼承人時，遺產管理人得代替繼承人之地位，進行訴
    訟；否則，關於分割共有物事件，將陷於不能分割之窘境，
    而妨害其他共有人分割請求權之行使。至於最高法院68年08
    月21日68年度第13次民事庭會議決議(二)，及72年臺上字第38
    79號判決，所稱「共有不動產之共有人中有人死亡時，於其
    繼承人未為繼承登記前，不得分割共有物」係指一般繼承情
    形，即共有人中有人死亡，而該死亡之人有得為繼承之人之
    情形而言，與當事人死亡，無繼承人或繼承人之有無不明而
    僅有遺產管理人者有別。因此，遺產管理人不論主動起訴或
    被動應訴，均得為分割共有物之當事人，即得以自已名義為
    遺產起訴或被訴（83年12月28日司法院廳民四字第2337 9
    號函參照）。本件原共有人丑○○於本案起訴前即民國96年
    08 月04 日死亡，而其法定繼承人均已拋棄繼承，並經本院
    家事法庭98年度家聲字第140 號民事裁定指定吳聰億律師為
    其遺產管理人，有本院家事法庭98年度家聲字第140 號民事
    裁定正本附卷可稽，是原告以吳聰億律師為被告並無不合，
    應予敘明。
二、按原告於判決確定前，得撤回訴之全部或一部；又訴狀送達
    後，原告不得將原訴變更或追加他訴，但該訴訟標的對於數
    人必須合一確定時，追加其原非當事人之人為當事人者，不
    在此限，民事訴訟法第255 條第1 項第5 款、第262 條第1
    項定有明文。本件原告起訴時，原以共有人丑○○之繼承人
    卯○○○、子○○、辰○○、寅○○為被告，並聲明被告卯
    ○○○、子○○、辰○○、寅○○應就丑○○所有坐落雲林
    縣林內鄉○○○段290-43地號、地目田、面積5508平方公尺
    應有部分5/256 辦理繼承登記。但因丑○○之法定繼承人均
    已拋棄繼承，並經本院家事法庭98年度家聲字第140 號民事
    裁定指定吳聰億律師為其遺產管理人，原告乃於本院99年08
    月26日言詞辯論時撤回上開聲明及撤回對卯○○○、子○○
    、辰○○、寅○○之訴並追加吳聰億律師即丑○○之遺產管
    理人為被告，原告所為上開訴之撤回及追加均應予准許。
(三)、本件被告丙○○經合法通知，未於最後言詞辯論期日到場，
    核無民事訴訟法第386 條所列各款情形，爰依原告之聲請，
    由其一造辯論而為判決
貳、實體方面：
一、原告起訴主張：
(一)、坐落雲林縣林內鄉九芎林290 之42地號、地目田、面積3310
    平方公尺土地（以下稱系爭290-42地號土地）、同段290 之
    44地號、地目田、面積3252平方公尺土地（以下稱系爭290-
    44地號土地）、同段290 之45地號、地目田、面積6850平方
    公尺土地（以下稱系爭290-45地號土地）、同段290 之96地
    號、地目田、面積3515平方公尺土地（以下稱系爭290-96地
    號土地）為原告壬○○與被告丁○○、甲○○、癸○○、丙○○、辛○○所共有，其所有權應有部分如附表一所示；另
    坐落雲林縣林內鄉○○○段290 之43地號、地目田、面積55
    08平方公尺土地（以下稱系爭290-43地號土地）為原告壬○○與被告己○○、乙○○、甲○○、癸○○、丙○○、辛○○、吳聰億律師即丑○○之遺產管理人所共有，其所有權應
    有部分如附表一所示。且系爭5 筆土地並無因使用目的不可
    分割之情形，亦無不分割之特約，因協議分割不成，爰依民
    法第823 條第1 項、第824 條之規定，訴請將系爭5 筆土地
    裁判合併分割，其分割方法如雲林縣斗六地政事務所99年07
    月02日土地複丈成果圖所示（以下稱附圖）方法分割。並聲
    明：如主文所示。
二、被告則以：
(一)、被告己○○、丁○○部分：
    同意原告之請求合併分割，也同意原告所主張之分割方案，
    但我們分配到的土地沒有那麼值錢，不應該補償其他共有人
    。
(二)、被告辛○○部分：
    同意原告之請求合併分割，不同意原告所主張之分割方案，
    我分配的土地上水溝是屬於公共設施，應該由全體共有人維
    持共有，鑑定機關鑑定出來我應該補償金額過高，我分配的
    土地沒有那麼值錢。
(三)、被告丙○○部分：
    被告丙○○未於最後言詞辯論期日到庭，但曾於調解期日到
    庭表示，同意分割，也同意原告所主張之分割方案。
(四)、被告癸○○部分：
    同意原告之請求合併分割，也同意原告所主張之分割方案。
(五)、被告甲○○部分：
    同意原告之請求合併分割，也同意原告所提之分割方案。
(六)、被告乙○○部分：
    同意原告之請求合併分割，也同意原告所提之分割方案。
三、得心證之理由：
(一)、按各共有人得隨時請求分割共有物，但因物之使用目的不能
    分割或契約訂有不分割之期限，不在此限。共有物之分割，
    依共有人協議之方法行之。分割之方法，不能協議決定者，
    法院得因任何共有人之聲請，命以原物分配於各共有人，民
    法第823 條第1 項及第824 條第1 項、第2 項第1 款本文分
    別定有明文。又以原物為分配時，因共有人之利益或其他必
    要情形，得就共有物之一部分仍維持共有。共有人相同之數
    不動產，除法令另有規定外，共有人得請求合併分割。共有
    人部分相同之相鄰數不動產，各該不動產均具應有部分之共
    有人，經各不動產應有部分過半數共有人之同意，得適用前
    項規定，請求合併分割。民法第824 條第4 項、第5 項、第
    6 項亦定有明文。查系爭5 筆土地並相毗鄰，有原告提出之
    土地登記謄本及地籍圖謄本在卷可稽，系爭5 筆土地之共有
    人雖不完全相同，惟原告及被告己○○、丁○○、癸○○、
    辛○○、甲○○、乙○○、吳聰億律師即丑○○之遺產管理
    人皆同意合併分割，被告丙○○亦陳稱同意原告所提出之分
    割方案（即同意合併分割之方案）（見本院99調字第8 號卷
    第33頁背面、第39頁、第76頁、本院99年度訴字第275 號卷
    第35頁、第66頁背面至第67頁），且本件基於發揮土地經濟
    效用而言，合併分割亦較分別分割為適當，是本院就系爭5
    筆土地予以合併裁判分割，於法並無不合。又兩造就系爭土
    地並未訂有不分割之期限，且共有人己○○、丁○○等人同
    意維持共有關係（見本院99年度訴字第275 號卷第67頁），
    其餘部分並無使用目的上不能分割之情形，被告辛○○雖主
    張其所分得土地上設置之溝渠，應屬公共設施，仍應保持共
    有，不得分割云云，然該溝渠本係被告辛○○為自身耕作所
    必須而設置，尚非因必須供全體共有人使用，而有不能分割
    之情事，故其主張尚非可採。再兩造就系爭5 筆土地亦未能
    協議分割，此從被告丙○○並未於最後言詞辯論期日到庭，
    而被告辛○○則對於如附圖之分割方法有意見，對於鑑定機
    關鑑定之金錢找補數額亦有異議，致兩造未能達成協議一節
    ，可徵甚明。從而，原告請求裁判合併分割，自屬有據，應
    予准許。
(二)、按法院就共有物為裁判分割時，應考慮公平性、當事人聲明
    、應有部分比例與實際使用是否相當、共有物之客觀情狀、
    共有物之性質、共有物之價格與經濟價值、共有人利益、各
    共有人主觀因素與使用現狀、共有人之利害關係等因素（參
    照最高法院69年度臺上字第3100號判決）。經查：
１、系爭290-96地號土地西邊面臨營盤園路，目前休耕中，先前
    由被告己○○、丁○○耕作；系爭290-42地號土地西南邊亦
    臨營盤園路，目前由被告丙○○種植番石榴；系爭290-45地
    號土地南邊面臨營盤園路，部份種植番石榴為被告丙○○使
    用，其餘土地由被告辛○○種植鳳梨、絲瓜、網室木瓜；系
    爭290-44地號土地東邊臨臺三線，由被告癸○○種植網室木
    瓜；系爭290-43地號土地南邊臨臺三線外環道及臺三線；系
    爭290-43地號土地東南邊由壬○○使用，目前部份土地除種
    植火龍果外，其餘為雜草叢生之土地，南邊由被告甲○○建
    屋使用，及在其上種植蘭花，另有部份土地為丑○○所建建
    物占用等情，業經本院99年03月19日現場勘驗明確，製有堪
    驗筆錄及現場照片附卷可憑，且經雲林縣斗六地政事務所測
    量員協助指界，並製有99年04月07日現況圖之複丈成果圖在
    卷可參。
２、本院審酌兩造之意願、土地整體之利用價值，並兼顧使用現
    狀，及兩造間共有價值平等均衡原則，認本件分割方法應以
    雲林縣斗六地政事務所99年07月02日之土地複丈成果圖為基
    準，即如附圖所示方法分割，較為妥適，其理由如下：
(1)、如附圖所示之分割方案，系爭5 筆土地之共有人即原告與被
    告辛○○、丙○○、己○○、丁○○、甲○○、癸○○等人
    分得之土地，均係依其目前使用之現況分割，故各共有人於
    分得土地上已設置之工作物或所為土地改良及種植作物，仍
    可繼續使用及收獲，各共有人之利益均能獲得保障。另被告
    吳聰億律師即丑○○之遺產管理人所分得土地，毗鄰丑○○
    所建房屋，業據原告及被告甲○○陳述在卷，另被告乙○○
    分得之土地，亦與其所有同段290-148 地號土地毗連，被告
    吳聰億律師即丑○○之遺產管理人及被告乙○○分得之土地
    ，均可與其所有土地合併使用，亦符合渠等之利益。且各共
    有人均表示同意如附圖分割方案之位置分配取得土地，各共
    有人分得土地大多鄰接道路，出入通行便利，而被告癸○○
    分得之如附圖編號I 部分之土地雖未直接臨路，但與其分得
    之如附圖所示編號H 土地相隔不遠，其間亦有田埂連接，尚
    無不利通行之情事。另各共有人分得土地之地形大致上均完
    整，並無不利分得共有人耕種、利用之情形。
(2)、又共有人得隨時請求分割共有物，固為民法第826 條第1 項
    前段所規定；但因物之使用目的不能分割者，不在此限，同
    條項但書亦定有明文。該但書規定，旨在增進共有物之經濟
    效用，如已闢為道路或市場使用之共有土地或建物，因係供
    公眾使用，事涉公益，自應認屬因使用目的而不能分割，或
    指共有物繼續供他物之用，而為其物之利用所不可缺，亦或
    為一權利之行使所不可缺者而言，例如界標、界牆、區分所
    有建築物之共同部分等是（參見最高法院50年臺上字第970
    號判例、95年度臺上字第150 號判決、97年度臺上字第1593
    號判決意旨）。而被告辛○○主張，其所分得土地上設置之
    灌溉溝渠，係屬公共設施，應由全體共有人保持共有一節，
    因該灌溉溝渠，乃為被告辛○○個人分得土地灌溉之用而設
    ，係增益其土地之利用，與其他共有人並無利害關係，該灌
    溉溝渠目的非在增進系爭5 筆土地之經濟效用，亦無涉公共
    利益，或供共有物之利用所不可或缺，與前開最高法院揭示
    因物之使用目的不能分割情形有間，故其主張應將其分得土
    地上之灌溉溝渠由各共有人保持共有，不應單獨分割為其所
    有云云，要無可採。
(三)、從而，本院審酌各共有人使用之狀況及經濟效用，各共有人
    全體之利益，及各當事人之意願等情，認以本判決附圖所示
    分割方案為適當。
(四)、復按以原物為分配時，如共有人中，有不能按其應有部分受
    分配者，得以金錢補償之，民法第824 條第3 項定有明文。
    又法院裁判分割共有物，除應斟酌各共有人之利害關係，及
    共有物之性質外，尚應斟酌共有物之價格，倘共有人中有不
    能按其應有部分受分配，或所受分配之不動產，其價格不相
    當時，法院非不得命以金錢補償之（最高法院57年臺上字第
    2117號、63年臺上字第2680號判例意旨參照）。再以原物為
    分配時，如共有人中，有不能按其應有部分受分配者，得以
    金錢補償之，民法第824 條第2 項亦有明定。另按共有物之
    原物分割，依民法第825 條規定觀之，係各共有人就存在於
    共有物全部之應有部分互相移轉，使各共有人取得各自分得
    部分之單獨所有權。故原物分割而應以金錢為補償者，倘分
    得價值較高及分得價值較低之共有人均為多數時，該每一分
    得價值較高之共有人，即應就其補償金額，對於分得價值較
    低之共有人全體為補償，並依各該短少部分之比例，定其給
    付金額。最高法院亦有85年臺上字第2676號判例可資參循。
    本件系爭5 筆土地依前述方法分割後，因坐落位置面臨道路
    大小、寬窄不一、區段情形不同，價值自有差異，經本院囑
    請宏大不動產估價師聯合事務所鑑定，鑑定人參酌鄰近土地
    價值，並審酌鄰里環境、交通情況、公共設施、使用情形、
    經濟發展及交易現況等因素所得結果，亦同此認定，有該鑑
    定報告書附卷可憑。依宏大不動產估價師聯合事務所計算後
    ，應補償分配不足共有人之金額如附表三所示，即被告辛○○超額分配新臺幣（下同）332,946 元，應補償原告壬○○
    200,821 元、補償被告癸○○92,959元、補償被告甲○○39
    ,166元；被告丙○○超額分配313,582 元，應補償原告壬○○189,141 元、補償被告癸○○87,552元、補償被告甲○○
    36,889元；被告丁○○超額分配86,677元，應補償原告壬○○52,280元、補償被告癸○○24,200元、補償被告甲○○10
    ,197元；被告己○○超額分配73,856元，應補償原告壬○○
    44,547元、補償被告癸○○20,621元、補償被告甲○○8,68
    8 元；被告乙○○超額分配4,784 元，應補償原告壬○○2,
    886 元、補償被告癸○○1,336 元、補償被告甲○○562 元
    ；被告吳聰億即丑○○之遺產管理人超額分配4,241 元，應
    補償原告壬○○2,558 元、補償被告癸○○1,184 元、補償
    被告甲○○499 元。被告辛○○、己○○、丁○○等人雖以
    其所分得土地並未如此值錢，均質疑鑑定價格過高云云，惟
    宏大不動產估價師聯合事務所之鑑定乃依據比較法估價，以
    比較標的價格為基礎，經比較分析及調整等，以推算勘估標
    的價格之方法，因系爭5 筆土地為一般農業區農牧用地，採
    用比較法與收益法推算較為適合、精確，但因收益案例稀少
    難尋，因此採用比較法推估，並依系爭土地所據市場性，於
    有意願之買賣雙方，依專業知識、謹慎行動，不受任何脅迫
    ，經適當市場行銷及正常交易條件形成之合理價值，進行地
    價評估，並參考系爭5 筆土地之使用分區、使用情況、呈中
    、低度利用之使用強度、鄰近地區建物均為4 層以下樓房、
    建物地面層約5%供商業使用；90% 供住宅使用；5%供工業使
    用、二層以上約100%供住宅使用、系爭5 筆土地半徑100 公
    尺以內，具備有小學、加油站、市場等公共設施、區域內主
    要聯絡道路為臺三省道、雲67鄉道、福爾摩沙高速公路斗六
    交流道、區域內主要交通工具有公車及自用汽車、交通運輸
    條件尚可，但系爭290-43、290-44地號與臨路有高低落差，
    無法直接進出，如附圖編號D 、E 、F 、G 、H 、I 土地與
    臨路係有高低落差或為未臨路土地，無法直接進出，故依臺
    灣省路線估價袋地修正指數約在－10 %～－40% 之間，考量
    標的臨路個別條件予以向下修正等影響地價因素，就兩造分
    配取得土地位置之不同將兩造所分得之土地分別計算各區塊
    土地之價值，亦有該事務所之上開鑑定報告可佐。是以宏大
    不動產估價師聯合事務所既就影響本件土地價值之情事均仔
    細調查並考量，復依據上述估價原理區分地價，自屬貼近現
    狀並屬周詳，應為可採，被告辛○○、己○○、丁○○所辯
    復未能提出具體事證為憑，即無可採納。
四、又「共有人自共有物分割之效力發生時起，取得分得部分之
    所有權。應有部分有抵押權或質權者，其權利不因共有物之
    分割而受影響。但有下列情形之一者，其權利移存於抵押人
    或出質人所分得之部分：一、權利人同意分割。二、權利人
    已參加共有物分割訴訟。三、權利人經共有人告知訴訟而未
    參加。」98年07月23日修正生效之民法第824 條之1 第1、2
    項定有明文。經查，分割前系爭290-43地號土地丑○○將其
    應有部分設定抵押權予訴外人寅○○，原告為免日後各共有
    人分得土地均為該抵押權效力所及，聲請本院對抵押權人寅
    ○○告知本件訴訟，本院已將起訴狀及歷次開庭通知送達訴
    外人寅○○，告知其本件訴訟，訴外人寅○○經合法通知均
    未到庭參加訴訟，則依民事訴訟法824 條之1 第2 項第3 款
    規定，本件分割後，訴外人寅○○之抵押權移存於被告吳聰
    億律師即丑○○之遺產管理人所分得如附圖所示編號F 之土
    地，併予敘明。此外，債務人之應有部分，經實施查封以後
    ，因有效之裁判分割，其權利即集中於分割後之特定物或價
    金，此為債務人原來權利在型態上之變更，當為查封效力之
    所及，最高法院69年度第14次民事庭會議決議所附補充說明
    可資參照。本件被告吳聰億律師即丑○○之遺產管理人對系
    爭290-43地號土地之應有部分已被訴外人雲林縣稅務局實施
    禁止處分登記及經臺灣金聯資產管理股份有限公司為查封登
    記，依前開說明，其查封或禁止處分之效力，自應集中至被
    告吳聰億律師即丑○○之遺產管理人分割後所取得之如附圖
    所示編號F 土地上，附此敘明。
五、另因共有物分割、經界或其他性質上類似之事件涉訟，由敗
    訴當事人負擔訴訟費用顯失公平者，法院得酌量情形，命勝
    訴之當事人負擔其一部，民事訴訟法第80條之1 定有明文。
    因本件土地分割後，全體共有人同蒙其利，本院酌量情形，
    命兩造依附表四所示之比例負擔訴訟費用。
六、訴訟費用負擔之依據：民事訴訟法第80條之1 。
中    華    民    國    99    年    8     月    30    日
                  民事第二庭    法  官  李秋瑩
以上正本係照原本作成。
如對本判決上訴，須於判決送達後20日內向本院提出上訴狀。如
委任律師提起上訴者，應一併繳納上訴審裁判費。
中    華    民    國    99    年    8     月    30    日
                                書記官  蘇紋泙
┌────────────────────────────────────────┐
│◎附表二：雲林縣林內鄉○○○段290-42、290-44、290-45、290-96、290-43地號土地共有│
│  人持分比例                                                                    │
├─┬─────┬─────┬─────┬───────┬──────┬─────┤
│編│地      號│290-42    │290-44    │290-45        │290-96      │290-43    │
│  ├─────┼─────┼─────┼───────┼──────┼─────┤
│號│共有人姓名│應有部分  │應有部分  │應有部分      │應有部分    │應有部分  │
├─┼─────┼─────┼─────┼───────┼──────┼─────┤
│01│壬○○    │3/16      │16/112    │12/112        │8/112       │7/32      │
├─┼─────┼─────┼─────┼───────┼──────┼─────┤
│02│辛○○    │5916/28880│5916/28880│491941/0000000│5916/28880  │5916/28880│
├─┼─────┼─────┼─────┼───────┼──────┼─────┤
│03│丙○○    │6431/28880│4626/28880│329451/0000000│4626/28880  │4626/28880│
├─┼─────┼─────┼─────┼───────┼──────┼─────┤
│04│癸○○    │1/8       │13/56     │1/8           │1/8         │1/8       │
├─┼─────┼─────┼─────┼───────┼──────┼─────┤
│05│甲○○    │ 1/8      │1/8       │1/8           │5/28        │91/768    │
├─┼─────┼─────┼─────┼───────┼──────┼─────┤
│06│丁○○    │3898/28880│3898/28880│3898/28880    │13139/50540 │          │
├─┼─────┼─────┼─────┼───────┼──────┼─────┤
│07│己○○    │          │          │              │            │3898/28880│
├─┼─────┼─────┼─────┼───────┼──────┼─────┤
│08│乙○○    │          │          │              │            │14/768    │
├─┼─────┼─────┼─────┼───────┼──────┼─────┤
│09│吳聰億律師│          │          │              │            │5/256     │
│  │即丑○○之│          │          │              │            │          │
│  │遺產管理人│          │          │              │            │          │
└─┴─────┴─────┴─────┴───────┴──────┴─────┘
┌────────────────────────────────────────────────────────┐
│◎附表二：分割共有物土地市價及差額找補表                                                                        │
├──┬──────┬─────┬─────┬──────┬──────────┬───────┬────────┤
│編號│所有權人    │持分面積  │分配面積  │持分價值    │分配價值            │超額分配應提供│分配不足應受補償│
│    │            ├─────┼─────┼──────┼──────────┤補償          │                │
│    │            │平方公尺  │平方公尺  │元          │元                  │              │                │
├──┼──────┼─────┼─────┼──────┼──────────┼───────┼────────┤
│01  │壬○○      │3276      │2715      │1,954,125元 │1,461,892元         │              │（492,233元）   │
├──┼──────┼─────┼─────┼──────┼──────────┼───────┼────────┤
│02  │辛○○      │5276      │5840      │3,200,254元 │3,533,200元         │332,946元     │                │
├──┼──────┼─────┼─────┼──────┼──────────┼───────┼────────┤
│03  │丙○○      │4098      │4261      │2,496,334元 │2,809,916元         │313,582元     │                │
├──┼──────┼─────┼─────┼──────┼──────────┼───────┼────────┤
│04  │癸○○      │3153      │3113      │1,886,179元 │1,658,327元         │              │（227,852元）   │
├──┼──────┼─────┼─────┼──────┼──────────┼───────┼────────┤
│05  │甲○○      │2957      │2855      │1,806,003元 │1,710,002元         │              │ （96,001元）   │
├──┼──────┼─────┼─────┼──────┼──────────┼───────┼────────┤
│06  │丁○○      │743       │738       │1,713,596元 │1,800,273元         │86,677元      │                │
├──┼──────┼─────┼─────┼──────┼──────────┼───────┼────────┤
│07  │己○○      │2724      │2705      │417,188元   │491,044元           │73,856元      │                │
├──┼──────┼─────┼─────┼──────┼──────────┼───────┼────────┤
│08  │乙○○      │100       │100       │55,716元    │60,500元            │4,784元       │                │
├──┼──────┼─────┼─────┼──────┼──────────┼───────┼────────┤
│09  │吳聰億律師即│108       │108       │59,792元    │64,033元            │4,241元       │                │
│    │丑○○之遺產│          │          │            │                    │              │                │
│    │管理人      │          │          │            │                    │              │                │
├──┼──────┼─────┼─────┼──────┼──────────┼───────┼────────┤
│    │合計        │22435     │22435     │13,589,187元│13,589,187元        │816,086元     │（816,086元）   │
└──┴──────┴─────┴─────┴──────┴──────────┴───────┴────────┘
┌──────────────────────────────────┐
│◎附表三：補償方法                                                  │
├─┬──────┬─────┬─────┬─────┬───────┤
│  └┐ 受補償人 │壬○○    │癸○○    │甲○○    │應補償金額合計│
│    └┐        │          │          │          │              │
│      └┐      │          │          │          │              │
│應補償人└┐    │          │          │          │              │
├─────┴──┼─────┼─────┼─────┼───────┤
│辛○○          │200,821元 │92,959元  │39,166元  │332,946元     │
├────────┼─────┼─────┼─────┼───────┤
│丙○○          │189,141元 │87,552元  │36,889元  │313,582元     │
├────────┼─────┼─────┼─────┼───────┤
│丁○○          │52,280元  │24,200元  │10,197元  │86,677元      │
├────────┼─────┼─────┼─────┼───────┤
│己○○          │44,547元  │20,621元  │8,688元   │73,856元      │
├────────┼─────┼─────┼─────┼───────┤
│乙○○          │2,886元   │1,336元   │562元     │4,784元       │
├────────┼─────┼─────┼─────┼───────┤
│吳聰億律師即鄭勇│2,558元   │1,184元   │499元     │4,241元       │
│夫之遺產管理人  │          │          │          │              │
├────────┼─────┼─────┼─────┼───────┤
│受補償金額合計  │492,233元 │227,852元 │96,001元  │816,086元     │
└────────┴─────┴─────┴─────┴───────┘
┌───────────────────────────┐
│◎附表四：訴訟費用分擔之比例                          │
├────────────┬──────────────┤
│共有人姓名              │訴訟費用負擔之比例          │
├────────────┼──────────────┤
│壬○○                  │ 3276/22435                 │
├────────────┼──────────────┤
│辛○○                  │ 5276/22435                 │
├────────────┼──────────────┤
│丙○○                  │ 4098/22435                 │
├────────────┼──────────────┤
│癸○○                  │ 3153/22435                 │
├────────────┼──────────────┤
│甲○○                  │ 2957/22435                 │
├────────────┼──────────────┤
│丁○○                  │ 743/22435                  │
├────────────┼──────────────┤
│己○○                  │ 2724/22435                 │
├────────────┼──────────────┤
│乙○○                  │ 100/22435                  │
├────────────┼──────────────┤
│吳聰億律師即丑○○之遺產│ 108/22435                  │
│管理人                  │                            │
└────────────┴──────────────┘

司法院資訊處製作；財團法人民間司法改革基金會備份。
